臺灣屏東地方法院民事判決　九十一年度訴字第三二號
　　原　　　告　　甲○○
　　被　　　告　　丙○○
　　　　　　　　　乙○○
　　訴訟代理人　　丁○○
右當事人間請求侵權行為損害賠償事件，本院判決如左：
    主      文
被告應連帶給付原告新台幣陸拾柒萬伍仟柒佰伍拾元，及自民國九十年十一月十一日
起至清償日止，按週年利率百分之五計算之利息。
訴訟費用由被告連帶負擔。
    事      實
甲、原告方面：
一、聲明：求為判決如主文第一項所示。
二、陳述：
    被告原居住坐落屏東縣枋寮鄉○○段北勢寮小段四○六號土地上之建物即門牌為
    屏東縣枋寮鄉○○○路二六六號及毗鄰之鐵架鐵皮涼棚、磚造車庫、磚造鐵皮庫
    房等建物內，於民國八十八年間因與中國農民鋹行股份有限公司之債務糾紛，該
    房地遭銀行聲請法院拍賣，經鈞院民事執行處以八十八年度執字第一三六九三號
    定期拍賣，三次無人應買，原告遂以債權人身份聲明承受，並於八十九年十月九
    日取得上開房地之權利移轉證書。詎被告在預定點交之八十九年十二月一日履勘
    日前之某日，竟與數名不詳姓名之訴外人，共同基於毀損之故意，以撬毀、割損
    、打破或灌入水泥等方式，將前開建物一、二層樓房之大理石地板（包括樓梯、
    戶外樓梯）、天花板、樓梯扶手、廚房磁磚、廚房流理台、浴室水管、馬桶、屋
    頂水塔、水管、電源總開關、鋁門窗、大門鋁門、鐵捲門，工寮鐵皮屋鐵架、工
    寮抽水馬達水管、工寮浴室馬桶、工寮電源開關、工寮馬達水井、水源等裝潢及
    設施予以損壞，其等故意損害原告所有之房屋，為共同侵權行為，爰依民法第一
    百八十四條第一項、第一百八十五條第一項請求被告連帶賠修復費用新台幣（下
    同）六十七萬五千七百五十元。
三、證據：提出估價單九張為證。
乙、被告方面：
    被告未於言詞辯論期日到場，惟據其於準備程序期日所為之聲明、陳述如左：
一、聲明：求為判決駁回原告之訴。
二、陳述：
    並未毀損原告前開房地，刑事判決部分，其已經上訴。
丙、本院依職權調取本院九十年度訴字第七六一號刑事卷宗。
    理      由
一、被告經合法通知，未於言詞辯論期日到場，核無民事訴訟法第三百八十六條各款
    所列情形，爰依原告之聲請，由其一造辯論而為判決。
二、本件原告起訴主張被告原居住坐落屏東縣枋寮鄉○○段北勢寮小段四○六號土地
    上之建物即門牌編號屏東縣枋寮鄉○○○路二六六號及附屬之鐵架鐵皮涼棚、磚
    造車庫、磚造鐵皮庫房等建物，於八十八年間因與中國農民銀行股份有限公司之
    債務糾紛，上開房地遭銀行聲請法院拍賣，該房地經本院民事執行處以八十八年
    度執字第一三六九三號定期拍賣，三次無人應買後，原告遂以債權人身分聲明承
    受，並於八十九年十月九日取得上開房地之權利移轉證書。詎被告在預定點交之
    八十九年十二月一日前之某日，竟與數名不詳姓名之訴外人，共同基於毀損之故
    意，以撬毀、割損、打破或灌入水泥等方式，將前開建物一、二層樓房之大理石
    地板（包括樓梯、戶外樓梯）、天花板、樓梯扶手、廚房磁磚、廚房流理台、浴
    室水管、馬桶、屋頂水塔、水管、電源總開關、鋁門窗、大門鋁門、鐵捲門，工
    寮鐵皮屋鐵架、工寮抽水馬達水管、工寮浴室馬桶、工寮電源開關、工寮馬達水
    井、水源等裝潢及設施予以損壞，其等故意損害原告所有之房屋，為共同侵權行
    為，爰依民法第一百八十四條第一項、第一百八十五條第一項請求被告連帶賠修
    復費用新台幣（下同）六十七萬五千七百五十元。被告則以並未毀損原告買得之
    前開房地等語，資為抗辯。
三、原告主張被告毀損其依本院民事強制執行程序承受取得之上開房地內一、二層樓
    房之大理石地板（包括樓梯、戶外樓梯）、天花板、樓梯扶手、廚房磁磚、廚房
    流理台、浴室水管、馬桶、屋頂水塔、水管、電源總開關、鋁門窗、大門鋁門、
    鐵捲門，工寮鐵皮屋鐵架、工寮抽水馬達水管、工寮浴室馬桶、工寮電源開關、
    工寮馬達水井、水源等乙節，雖據被告以前揭情詞置辯。然查，證人王定國於本
    院刑事庭審理時證稱：當天下午六點多，有看到五個人開一輛吊車到告訴人的房
    子，隔天再經過，房子已經亂七八糟，當天有看到丙○○及乙○○在房子庭院中
    ，不確定是在搬家或破壞房子，當天看到十三噸吊車，隔天又經過時房子已破壞
    等語（見本院九十年度訴字第七六一號刑事卷宗內九十年十一月十五日訊問筆錄
    ），佐以前揭照片所呈現房屋毀損情形，現場確實遭人蓄意破壞，證人王定國雖
    未親眼目睹房屋毀損之過程，其證詞應堪採信。次查，兩造間因上開房地多次發
    生爭執，在民事方面，有由被告丁○○對原告主張本件房地有「確定優先購買權
    」（同上卷證偵查卷第三十六頁至三十八頁）、被告丙○○主張屋內傢俱裝設附
    屬物未在拍賣底價內而聲請延緩執行（同上偵查卷第三十三頁至三十五頁）；刑
    事方面則有被告丙○○與原告因法拍屋之事發生口角進而互毆，經檢察官提起公
    訴後，於本院刑事庭審理中撤回告訴，有本院九十年易字第四七六號刑事判決附
    於上開刑事卷內可稽，而兩造間因上開房地而衍生多次爭執，自有怨懟。復查。
    被告丁○○於法務部調查局，以控制及混合問題法，針對「其父未去系爭房子破
    壞裡面的東西」、「其未去系爭房子破壞裡面的東西」、「其母未去系爭房子壞
    裡面的東西」；及丙○○針對「其子未去系爭房子破壞裡面的東西」「其未去系
    爭房子破壞裡面的東西」「其妻未去系爭房子破壞裡面的東西」等問題，均呈現
    說謊之情緒波動反應等情，有該局九十年八月二十日九十陸三字第九０一三三八
    八七號鑑定通知書附於上開刑事卷可稽，業據本院依職權調取本院九十年度訴字
    第七六一號刑事卷宗核閱屬實，且被告亦因上開毀損案件，經本院判處有期徒刑
    六月，被告對該房屋於離去前既存有管領支配力，復對法院執行點交該屋予告訴
    人之間有直接利害關係，則被告所辯顯不足採，原告之主張自堪信為真實。
四、按拍賣之不動產，買受人自領得執行法院所發給權利移轉證書之日起，取得該不
    動產所有權，債權人承受債務人之不動產者亦同，強制執行法第九十八條第一項
    定有明文。次按因故意或過失，不法侵害他人之權利者，負損害賠償責任，數人
    共同不法侵害他人之權利者，連帶負損害賠償責任；負損害賠償責任者，除法律
    另有規定或契約另有訂定外，應回復他方損害發生前之原狀，債權人並得請求支
    付回復原狀所必要之費用，以代回復原狀，民法第一百八十四條第一項前段、第
    一百八十五條第一項、第二百十三條第一項、第三項分別定有明文。經查，原告
    以債權人身分聲明承受上開房地，於八十九年年十月九日取得權利移轉證書，則
    其於是日起已取得該房地之所有權，被告基於共同毀損之故意，損壞上開房地上
    之石地板（包括樓梯、戶外樓梯）、天花板、樓梯扶手、廚房磁磚、廚房流理台
    、浴室水管、馬桶、屋頂水塔、水管、電源總開關、鋁門窗、大門鋁門、鐵捲門
    ，工寮鐵皮屋鐵架、工寮抽水馬達水管、工寮浴室馬桶、工寮電源開關、工寮馬
    達水井、水源等設施，揆諸前揭法條規定，被告自應負連帶損害賠償責任。查上
    該設施之修復費用共計六十七萬五千七百五十元，有原告提出之估價單九張為證
    ，此部分費用並為被告所不爭執，從而，原告主張被告應連帶給付上開費用，及
    自起訴狀繕本送達翌日（即九十年十一月十一日）起，至清償日止，按週年利率
    百分之五計算之利息，為有理由，所訴應予准許。
據上論結，本件原告之訴為有理由，依民事訴訟法第三百八十五條第一項前段、第八
十五條第二項，判決如主文。
中　　　華　　　民　　　國　　九十一　　年　　　三　　　月　    二十　　日
                                    臺灣屏東地方法院民事第一庭
~B審判長法官　洪  有  川
~B法　　　官　王  幸  華
~B法　　　官　柯  雅  惠
右為正本係照原本作成。
如不服本判決，應於送達後廿日內，向本院提出上訴狀。
~B法院書記官　黃  佳  惠
中　　　華　　　民　　　國　　九十一　　年　　　三　　　月　　  二十　　日
